【裁判字號】    98,交聲,3283
【裁判日期】    980921
【裁判案由】    交管條例聲異
【裁判全文】
臺灣板橋地方法院交通事件裁定        98年度交聲字第3283號
原處分機關  交通部公路總局臺北區監理所
異  議  人  甲○○
即受處分人
上列受處分人即異議人因違反道路交通管理處罰條例案件，對於
交通部公路總局臺北區監理所民國98年8 月26日所為之北監自裁
字第裁40-CR0000000號裁決處分，聲明異議，本院裁定如下：
    主    文
異議駁回。
    理    由
一、原處分意旨略以：異議人即受處分人甲○○於民國98年5 月
    28日20時00分許，將朱詠婷所有車牌號碼0237-VP 號自用小
    客車，停放於臺北縣永和市○○路54號前，因屬在設有禁止
    停車標線之處所停車之違規行為，經臺北縣政府警察局永和
    分局執勤員警拍照採證後，於98年6 月17日以臺北縣政府警
    察局北縣警交大字第CR0000000 號舉發違反道路交通管理事
    件通知單逕行舉發，並處罰汽車所有人，嗣汽車所有人朱詠
    婷於98年8 月26日依道路交通管理處罰條例第85條第1 項規
    定向原處分機關申報應歸責人為甲○○，而甲○○雖於期限
    內提出申訴，然經原處分機關函請舉發機關查證後，仍認違
    規屬實，原處分機關乃於98年8 月26日依道路交通管理處罰
    條例第56條第1 項第4 款及第85條第1 項（原裁決書誤載為
    「第2 項」）規定，裁處受處分人罰鍰新臺幣（下同）900
    元等語。
二、異議人異議意旨略以：異議人即受處分人於98年5 月28日約
    晚上8 時許將車號0237-VP 號自用小客車停靠永和市○○路
    54 號 ，因在設有禁止停車標線之處所停車，致遭裁決應處
    900 元之罰鍰，因本人知悉該路段禁止停車之時段僅有至晚
    間8點 ，故停靠時已避開該違規時段，且接獲舉發之照片時
    間僅顯示為20：00，然本人認為違規時間不可能分秒不差，
    亦即照片若僅顯示20：00，未有秒數，則超過1 秒即非屬違
    規時段，故舉發時如已超過20：00：01即係在非違規時段進
    行舉發，為此，爰依法聲明異議，請求撤銷原處分云云。
三、按禁止停車線，用以指示禁止停車路段，以劃設於道路緣石
    正面及頂面為原則，無緣石之道路得標繪於路面上，距路面
    邊緣以30公分為度。本標線為黃實線，禁止時間為每日上午
    7 時至晚間8 時，如有延長或縮短之必要時，應以標誌及附
    牌標示之，道路交通標誌標線號誌設置規則第168 條規定甚
    明；次按汽車停車時，在設有禁止停車標線之處所不得停車
    ，又汽車駕駛人停車時，在設有禁止停車標線之處所停車者
    ，處600 元以上1,200 元以下罰鍰，道路交通安全規則第11
    2 條第1 項第4 款、道路交通管理處罰條例第56條第1 項第
    4 款亦分別定有明文；經查：
(一)、本件臺北縣政府警察局永和分局執勤員警前以車牌號碼0237
    -VP 號自用小客車，於98年5 月28日20時00分許，停放在臺
    北縣永和市○○路54號前，認屬在設有禁止停車標線之處所
    停車，乃予拍照採證後逕行掣單舉發等情，有臺北縣政府警
    察局98年6 月17日北縣警交大字第CR0000000 號舉發違反道
    路交通管理事件通知單1 紙暨違規採證照片1 幀等在卷可稽
    ；茲異議人對其於98年5 月28日當天晚間，確有將上開系爭
    車輛停放在臺北縣永和市○○路54號前之行為亦不爭執，且
    核諸本件舉發違規採證照片中確顯示有車牌號碼0237-VP 號
    自用小客車停放在路旁，而該車停放位置下方路面上清晰劃
    有黃實線一條，又該照片右下角處則以藍色數字顯示「2009
    .05.28 」 ，另在該等藍色數字上方則有黃色數字重疊顯示
    「20：00」各情，此有違規採證照片1 幀在卷可佐，堪認98
    年5 月28日當天晚間，前開自小客車確有在設有禁止停車標
    線之處所停車之事實。
(二)、茲異議人雖以前詞置辯；然查：依諸本件舉發違規採證照片
    中右下角處以藍色數字顯示「2009.05.28」，且在該等藍色
    數字上方復另有黃色數字重疊顯示「20：00」一情，業如前
    述，顯見於98年5 月28日20時整斯時以前，系爭車輛顯已被
    停放在劃設有黃實線之路旁處，舉發員警方得於98年5 月28
    日20時整斯時於舉發地點照相掣單舉發，即異議人在當日20
    時00分許前，應已有將系爭車輛停放在劃有黃實線之處所之
    停車行為甚明，則異議人所為，當係屬於禁止停車時段內，
    在設有禁止停車標線之處所停車，而屬違規停車甚明，異議
    人以前詞置辯，尚無足取；綜上，本件異議人前揭違規情事
    ，事證明確，堪以認定。
四、從而，本件異議人於前揭時、地，有「在設有禁止停車標線
    之處所停車」之違規行為，事證明確，堪以認定，原處分機
    關因依道路交通管理處罰條例第56條第1 項第4 款規定，裁
    處異議人罰鍰900 元，於法尚無不合，應予維持，本件異議
    為無理由，應予駁回。
據上論斷，應依道路交通案件處理辦法第19條，裁定如主文。
中    華    民    國    98    年    9     月    21    日
                  交通法庭    法  官  陳明偉
以上正本證明與原本無異。
如不服本裁定，應於裁定送達後5 日內向本院提出抗告狀。
                              書記官  陳玉心
中    華    民    國    98    年    9     月    21    日


司法院資訊處製作；財團法人民間司法改革基金會備份。
